臺灣嘉義地方法院刑事判決
111年度易字第190號
公  訴  人  臺灣嘉義地方檢察署檢察官
被      告  王士彥



上列被告因詐欺案件，經檢察官提起公訴（110 年度偵字第8486
號），本院改依簡式審判程序審理，判決如下：
    主    文
王士彥犯詐欺取財罪，累犯，處拘役拾日，如易科罰金，以新臺
幣壹仟元折算壹日。
    犯罪事實
一、王士彥明知自身並無代購鸚鵡之能事，竟意圖為自己不法之
　　所有，基於詐欺取財之犯意，於民國109 年約6 月間某日起
　　，向賴倩瑜佯稱其熟識「巫啟華」，可代為向「巫啟華」購
　　買鸚鵡，需轉帳到「巫啟華」的郵局帳戶云云，致賴倩瑜信
　　以為真陷於錯誤，遂於如附表所示時間，操作自動櫃員機由
　　所申設合作金庫商業銀行帳號0000000000XXX 之帳戶（號碼
　　詳卷，下稱合庫帳戶），陸續轉帳如附表所示金額，至實為
　　王士彥名下申設中華郵政股份有限公司竹東下公館郵局帳號
　　0000000-0000000 之帳戶（下稱郵局帳戶）。嗣賴倩瑜並未
　　收到所欲購買之鸚鵡，始知受騙。
二、案經賴倩瑜訴由嘉義市政府警察局第二分局報請臺灣嘉義地
　　方檢察署檢察官偵查起訴。
    理    由
一、本件被告所犯為死刑、無期徒刑、最輕本刑為3 年以上有期
    徒刑以外之罪，且非高等法院管轄第一審之案件，於本院準
    備程序進行中，被告就被訴事實為有罪之陳述，經告知被告
    簡式審判程序之旨，並聽取公訴人、被告之意見後，本院合
    議庭裁定由受命法官獨任進行簡式審判程序，合先敘明。
二、證據名稱：
  ㈠被告於警、偵訊時之供述、本院準備及審理時之自白。
  ㈡證人即告訴人賴倩瑜之指訴，及提供ATM 交易明細單與對話
　　紀錄擷圖、聯絡資料等（見偵卷第55-71 頁）。
  ㈢被告申設上開郵局帳戶之客戶基本資料與歷史交易清單（見
　　警卷第47-48 頁）。
　㈣內政部警政署反詐騙諮詢專線紀錄表、嘉義市政府警察局第
　　二分局長竹派出所受理詐騙帳戶通報警示簡便格式表、金融
　　機構聯防機制通報單、受理各類案件紀錄表（見警卷第57-
　　59頁、第70頁）。　
　㈤賴倩瑜申設上開合庫帳戶之歷史交易明細查詢結果（見警卷
　　第72-75 頁）。　　
  ㈥雲林縣褒忠鄉行政區域圖、雲林縣媽埔之Google查詢頁面、
　　戶籍資料查詢暨「巫啟華」個人基本資料查詢結果、雲林縣
　　警察局臺西分局110 年12月6 日雲警西偵字第1100017459號
　　函文、111 年1 月20日雲警西偵字第1110000496號函暨檢附
　　照片（見偵卷第95-109頁、第123 頁、第129-131 頁）。
三、論罪科刑：
  ㈠核被告所為，係犯刑法第339 條第1 項之詐欺取財罪。又其
    先後於109 年約6-7 月間藉詞向「巫啟華」代購鸚鵡而對於
　　告訴人詐財共計新臺幣（下同）133,000 萬元，即其於密切
　　接近之時間，以代購為藉口，持續侵害同一法益，為接續犯
　　，應論以一罪。
  ㈡又被告前因詐欺等案件，分別經本院以103 年度朴簡字第16
　　號判處有期徒刑2 月，緩刑2 年（嗣遭撤銷緩刑）、104 年
　　度嘉簡字第1534號判處有期徒4 月確定，上開2 罪，經裁定
　　應執行有期徒刑5 月在案，甫於105 年8 月1 日易科罰金執
　　行完畢乙節，有臺灣高等法院被告前案紀錄表1 份附卷可稽
　　，其受徒刑執行完畢後，5 年以內故意再犯本件有期徒刑以
　　上之罪，為累犯；經參酌司法院釋字第775 號解釋意旨、最
　　高法院刑事大法庭110 年度台上大字第5660號裁定意旨等，
　　衡酌被告於上開前案有期徒刑執行完畢後，復再犯本件，可
　　認其對刑罰反應力薄弱，且本案與前案為相同罪質之詐欺罪
　　，是認本案依累犯規定對被告加重其刑，並無其所受刑罰超
　　過所應負擔罪責而致其人自由因此遭受過苛之侵害情事，故
　　依刑法第47條第1 項之規定加重其刑。　　 
　㈢爰以行為人之責任為基礎，審酌被告明知自身並無代購鸚鵡
　　之能事，竟利用代購鸚鵡為由，向告訴人詐取133,000 元而
　　受有財產上損失，殊非可取；惟念被告於審理時坦認犯行之
　　態度，表示悔意，事後與告訴人達成和解且履行完畢，業經
　　告訴人表示不再追究等節（見院卷第31頁、第41頁、第59頁
　　本院公務電話紀錄表、第95-97 頁陳報狀暨和解書），參酌
　　被告犯罪動機、目的、手段，及個人智識程度、經濟與生活
　　狀況（參院卷第94頁）等一切情狀，量處如主文所示之刑，
　　，並諭知易科罰金之折算標準。
　㈣不予沒收：
　　本件被告業已與被害人和解及履行完畢，同前所述，足認此
　　犯罪所得已實際填補被害人，爰不再予宣告沒收或追徵，末
　　此敘明。
據上論斷，應依刑事訴訟法第273 條之1 第1 項、第299 條第1
項前段，刑法第339 條第1 項、第47條第1 項、第41條第1 項前
段，刑法施行法第1 條之1 第1 項，判決如主文。
本案經檢察官賴韻羽偵查起訴，由檢察官陳則銘到庭實行公訴。
中    華    民    國    111   年    8     月    10    日
                  刑事第二庭      法  官  王品惠
以上正本證明與原本無異。
如不服本判決應於收受判決後20日內向本院提出上訴書狀，並應
敘述具體理由；其未敘述上訴理由者，應於上訴期間屆滿後20日
內向本院補提理由書（均須按他造當事人之人數附繕本）「切勿
逕送上級法院」。告訴人或被害人如對於本判決不服者，應具備
理由請求檢察官上訴，其上訴期間之計算係以檢察官收受判決正
本之日期為準。
中    華    民    國    111   年    8     月    10    日
                                  書記官  李振臺   
附表：
編號 匯款時間 匯款金額（新臺幣) 1 109 年6 月23日14時52分許          25,000元 2 109 年6 月30日0 時13分許          20,000元 3 109 年7 月3 日23時14分許          30,000元 4 109 年7 月4 日22時16分許           8,000元 5 109 年7 月7 日0 時23分許          30,000元 6 109 年7 月10日0 時21分許          20,000元                        合  計          133,000元 
附錄論罪科刑法條：
中華民國刑法第339 條第1 項（普通詐欺罪）
意圖為自己或第三人不法之所有，以詐術使人將本人或第三人之
物交付者，處5 年以下有期徒刑、拘役或科或併科50萬元以下罰
金。